【裁判字號】    95,裁,138
【裁判日期】    950125
【裁判案由】    所得稅法
【裁判全文】
最  高  行  政  法  院  裁  定
                                     95年度裁字第00138號
聲  請  人  甲○○
上列聲請人因所得稅法事件，對於中華民國94年6月9日本院94年
度裁字第1062號裁定，聲請再審，本院裁定如下：
    主  文
再審之聲請駁回。
再審訴訟費用由聲請人負擔。
    理  由
一、本件聲請人係對本院94年度裁字第1062號確定裁定聲明不服
    ，雖其提起抗告，但仍應以聲請再審處理，先予明。
二、按聲請再審，應表明再審理由及關於再審理由並遵守不變期
    間之證據，為行政訴訟法第283條準用同法第277條第1項第4
    款所規定，如未表明者，所為再審之聲請，即非合法。
三、本件聲請再審意旨略謂：(一)臺北高等行政法院92年度簡字第
    465號判決（下稱原判決）認本件聲請人雖曾於91年1月29日
    向稽徵機關申報租賃所得新臺幣 (下同)696,000元，惟申報
    扣繳稅額為零，稽徵機關予以作廢，自無不合；復稱聲請人
    未依所得稅法第92條規定之期限向稽徵機關申報扣繳憑單，
    而遲至91年3月18日始自動補報，稽徵機關予以處罰，亦無
    不合。判決理由顯有矛盾。(二)判決書稱租賃所得稅696,000
    元，惟申報扣繳稅額為零，稅捐機關予以作廢，形同扣繳稅
    額為零即免申報，應請鈞院、財政部及立法院三方協商重行
    修法。(三)財政部賦稅署於91年1月9日即扣繳憑單繳款截止日
    前一天發布綜合所得稅延期申報且免除延期2個月之滯納金
    新聞，聲請人被誤導而錯過繳款期限，會計師及稅捐機關均
    未給予聲請人正確之訊息，顯見新聞發布而不周延，原判決
    未予審酌，納稅人權益無從確保。即便無上開誤導情形，聲
    請人仍屬自動補報，應予減輕或免罰。然而原裁定未針對以
    上原則性法律見解提出原則性解釋，逕予駁回，顯有違誤等
    情，求為廢棄原裁定。
四、經查，本院原裁定維持臺北高等行政法院92年度簡字第465
    號判決，係以：聲請人上訴意旨，無非指摘原審判決有行政
    訴訟法第243條第1項及第2項之違背法令情事，且其主張無
    非主觀法律見解及指摘原審認定事實、證據之取捨不當，惟
    其主張事項，業經原審一一指駁，難認原審判決有首揭所涉
    及之法律見解具有原則上之重要情事，聲請人提起上訴，不
    合行政程序法第235條規定，不應許可，其上訴難謂合法，
    遂駁回聲請人之上訴。茲聲請人以原裁定有適用法規顯有錯
    誤之再審事由，聲請再審。惟按「對於適用簡易程序之裁判
    提起上訴或抗告，須經最高行政法院許可。前項許可，以訴
    訟事件所涉及之法律見解具有原則性者為限。」行政訴訟法
    第235條定有明文。經核聲請意旨僅重述其於前訴訟程序所
    為實體上之主張，惟就原裁定適用行政訴訟法第235條，究
    竟有何適用法規顯有錯誤之再審事由，並未具體指明，揆諸
    首揭規定及說明，其再審之聲請為不合法，應予駁回。
三、依行政訴訟法第283條、第278條第1項、第104條、民事訴訟
    法第95條、第78條，裁定如主文。
中    華    民    國    95    年    1     月    25    日
                  第三庭審判長法  官  徐  樹  海
                              法  官  黃  合  文
                              法  官  吳  明  鴻
                              法  官  林  茂  權
                              法  官  鄭  小  康
以  上  正  本  證  明  與  原  本  無  異
中    華    民    國    95    年    1     月    26    日
                              書記官  蘇  金  全


司法院資訊處製作；財團法人民間司法改革基金會備份。
